【裁判字號】    97,審訴,3132
【裁判日期】    980213
【裁判案由】    毒品危害防制條例
【裁判全文】
臺灣桃園地方法院刑事判決            97年度審訴字第3132號
公  訴  人  臺灣桃園地方法院檢察署檢察官
被      告  甲○○
上列被告因違反毒品危害防制條例案件，經檢察官提起公訴（97
年度毒偵字第4307號、第4488號），被告於準備程序進行中為有
罪陳述，經本院合議庭裁定由受命法官獨任進行簡式審判程序，
判決如下：
    主  文
甲○○施用第一級毒品，累犯，處有期徒刑拾壹月，扣案海洛因
玖包含袋（合計淨重壹點壹陸公克）均沒收銷燬之，扣案分裝袋
壹只沒收之；又施用第一級毒品，累犯，處有期徒刑拾壹月，扣
案海洛因壹包含袋（驗餘毛重零點貳公克）沒收銷燬之。應執
行有期徒刑壹年陸月，扣案海洛因玖包含袋（合計淨重壹點壹陸
公克）、海洛因壹包含袋（驗餘毛重零點貳公克）均沒收銷燬
之，分裝袋壹只沒收之。
    事實及理由
一、被告所犯之罪，為死刑、無期徒刑、最輕本刑3 年以上有期
    徒刑或高等法院管轄第一審案件以外之罪，而被告於本院準
    備程序進行中，就被訴事實為有罪之陳述，經本院告知簡式
    審判程序意旨，並聽取公訴人及被告之意見後，依刑事訴訟
    法第273 條之1 第1 項之規定，裁定依簡式審判程序審理。
二、犯罪事實：
    甲○○前於民國89年間因施用毒品案件，經本院以89年度毒
    聲字第4018號裁定送觀察、勒戒，因認有繼續施用毒品之傾
    向，再經本院以89年度毒聲字第4952號裁定令入戒治處所施
    以強制戒治，嗣經本院以90年度毒聲字第72號裁定停止戒治
    併付保護管束出監，於90年7 月7 日期滿未經撤銷保護管束
    ，視為執行完畢，並經臺灣桃園地方法院檢察署檢察官於90
    年8 月14日以90年度戒偵字第789 號為不起訴處分確定。復
    於90年間又因施用毒品案件，經本院以90年度毒聲字第4767
    號裁定令入戒治處所施以強制戒治，嗣經本院以91年度毒聲
    字第3648號裁定停止戒治併付保護管束出監，於92年5 月6
    日期滿未經撤銷保護管束，視為執行完畢，(1)該次施用毒品
    犯行並並經本院以91年度訴字第830 號判處有期徒刑9 月確
    定。(2)於90年間因妨害自由、傷害案件，經最高法院以94年
    度台上字第5746號判處有期徒刑9 月、5 月，應執行有期徒
    刑1 年1 月確定。(3)又於上開強制戒治執行完畢後5 年內之
    92年間，因施用毒品案件，經本院以92年度訴字第1800號判
    處有期徒刑10月，嗣經提起上訴，經最高法院以93年度台上
    字第4364號判決上訴駁回而確定。(4)又於93年間因施用毒品
    案件，經本院以94年度訴字第476 號判處有期徒刑10月，嗣
    經提起上訴，經最高法院以94年度台上字第6588號判決上訴
    駁回而確定。(5)於94年間因違反槍砲彈藥刀械管制條例案件
    ，經臺灣高等法院以94年度上訴字第3487號判處有期徒刑2
    年6 月確定。上開之罪嗣經臺灣高等法院以96年度聲減字第
    2293號裁定減刑，並將(1)、(2)之罪合併定應執行有期徒刑10
    月確定，將(4)、(5)之罪合併定應執行有期徒刑1 年7 月確定
    ，上開之罪接續執行，於96年11月20日假釋出監併付保護管
    束，於97年3 月22日期滿未經撤銷保護管束，視為執行完畢
    。詎猶不知悔改，基於施用第一級毒品海洛因之犯意，於97
    年7 月23日為警採集其尿液檢體前回溯26小時內之某時，在
    臺灣地區某不詳處所，施用第一級毒品海洛因1 次，為警於
    97年7 月23日下午4 時50分許，在桃園縣中壢市○○路107
    號前查獲，並扣得第一級毒品海洛因9 包（合計淨重1.16公
    克）、分裝袋1 只；另基於施用第一級毒品海洛因之犯意，
    於97年7 月31日為警採尿起回溯26小時內某時，在臺灣地區
    某不詳地點，施用第一級毒品海洛因1 次，為警於97 年7月
    31日中午12時20分許，在桃園縣中壢市○○路473 號前查獲
    ，並扣得第一級毒品海洛因1 包（驗餘淨重0.32公克）。
三、認定被告犯罪所憑之證據：
  (一)被告於本院審理時之自白。
  (二)桃園縣政府警察局中壢分局扣押筆錄、扣押物品目錄表、尿
    液暨毒品檢體真實姓名與編號對照表、桃園縣政府警察局大
    園分局搜索扣押筆錄、扣押物品目錄表、被採尿人尿液暨毒
    品真實姓名與編號對照表、法務部調查局濫用藥物實驗室鑑
    定書各1份、台灣檢驗科技股份有限公司濫用藥物檢驗報告3
    紙。
  (三)扣案之海洛因10包及分裝袋1只。
四、應適用之法條：
    刑事訴訟法第273條之1第1項、第299條第1項前段、第310條
    之2，毒品危害防制條例第10條第1項、第18條第1項前段，
    刑法第11條、第47條第1項、第38條第1項第2款、第51條第5
    款。
五、如不服本判決，應於判決送達後10日內向本院提出上訴狀（
    應附繕本），其未敘述上訴理由者，應於上訴期間屆滿後20
    日內補提理由書狀於本院，上訴於臺灣高等法院。
本案經檢察官丁俊成到庭執行職務。
中    華    民    國    98    年    2     月    13    日
                    刑事庭  法  官  林靜梅
以上正本證明與原本無異。
                            書記官  洪明媚
中    華    民    國    98    年    2     月    13    日
附錄本案論罪科刑法條：
毒品危害防制條例第10條規定：
施用第一級毒品者，處6 月以上5 年以下有期徒刑。
施用第二級毒品者，處3年以下有期徒刑。


司法院資訊處製作；財團法人民間司法改革基金會備份。
